臺灣板橋地方法院刑事判決　　　　　　　　　　　　九十一年度易緝字第一○一號
　　公　訴　人　臺灣板橋地方法院檢察署檢察官
　　被　　　告　丙○○
右列被告因竊盜案件，經檢察官提起公訴（九十年度偵字第二○一六一號），本院判
決如左：
    主      文
丙○○共同連續竊盜，累犯，處有期徒刑壹年拾月。
    事      實
一、丙○○（起訴書誤載為蘇金寬，應予更正）曾於民國八十四年間因恐嚇取財等案
    件，經本院判處有期徒刑二年四月確定，於八十六年九月二日執行完畢，又於八
    十七年間因搶奪案件，經本院判處有期徒刑二年六月確定，於八十九年十月一日
    執行完畢，不知悛悔，竟意圖為自己不法所有，並基於概括犯意，連續為下列竊
    盜行為：
  （一）與溫紹宇（已據本院判處有期徒刑一年十月確定）間基於犯意之聯絡，於九
        十年十一月三十日下午二時許（起訴書籠統記載為白天某時，應予更正），
        由丙○○把風，溫詔宇以圓形金屬棒插入住宅大門鑰匙孔撬開門鎖而啟門入
        室之方式，共同侵入乙○○（起訴書誤載為黃淑貞，應予更正）位在臺北縣
        新莊市○○街一七三號三樓住處（毀損及無故侵入住宅部分均未據告訴），
        竊得乙○○（起訴書另誤載為黃淑卿，應予更正）所有黃金項鍊五條、手鍊
        六條、戒指十一只、腳鍊一條、墜子六只、耳環五只、兒童鎖片六片、白金
        項鍊二條（起訴書將以上財物籠統誤載為金飾一批，應予更正）、玉鐲一只
        、行動電話五支、光碟機一台、手錶二只等（其中玉鐲一只、行動電話五支
        、光碟機一台、手錶二只已尋獲發還乙○○，部分飾品則由玉群銀樓代保管
        中）。
  （二）與溫紹宇間基於犯意之聯絡，於九十年十一月十三日下午四時十分許，由丙○○把風，溫詔宇以圓形金屬棒插入住宅大門鑰匙孔撬開門鎖而啟門入室之
        方式，共同侵入甲○○位在臺北縣新莊市○○街一二一巷七號四樓住處（毀
        損及無故侵入住宅部分均未據告訴），竊得甲○○所有ＪＶＣ音響一組及遊
        樂器一台等物。
    迨至九十年十一月三十日下午五時許，在臺北縣新莊市○○路一三一號尚德銀樓
    洽談變賣部分贓物時為警查獲。
二、案經臺北縣政府警察局新莊分局報請臺灣板橋地方法院檢察署檢察官偵查起訴。
    理      由
一、右揭事實，業據被告丙○○坦承不諱，核與共同被告溫紹宇之供證（見本院九十
    一年三月十四日訊問筆錄及九十一年四月八日審判筆錄）、被害人乙○○、甲○○等指證（見九十年度偵字第二○一六一號偵查卷第十七頁與該頁反面、九十一
    年度偵字第一六三七號偵查卷影本第三十七頁至第三十八頁及本院九十一年一月
    十七日審判筆錄）及證人潘萬金證述（見九十年度偵字第二○一六一號偵查卷第
    十八頁及該頁反面）等相符，且有贓物認領保管單及代保管條等存卷（見九十年
    度偵字第二○一六一號偵查卷第二十六頁至第三十頁）可資佐證，應可信實；至
    被害人甲○○於警訊中雖指證除前開音響及遊樂器外尚有現金、相機等財物被竊
    ，惟為被告丙○○及共同被告溫紹宇一致否認，且無其他事證可資擔保被害人現
    金、相機等果遭被告竊走之指述無訛，應難認定確屬被告所竊無誤；又共同被告
    溫紹宇行竊所用圓形金屬棒，迄未扣案，共同被告溫紹宇猶稱其長寬俱微，且無
    尖銳之處，並衡諸該物既用以插入門鎖鑰匙孔，其身應甚細小，應難遽認客觀上
    對人之生命身體具有危害，足資為兇器使用之器物無疑，共同被告溫紹宇持以行
    竊，自未該當於攜帶兇器竊盜之要件；綜上事證明確，被告犯行堪予認定，應依
    法論科。
二、核被告丙○○所為，均係犯刑法第三百二十條第一項之竊盜罪。被告前開犯行，
    與共同被告溫紹宇間，有犯意之聯絡及行為之分擔，皆為共同正犯。被告前後二
    次竊盜犯行間，時間緊接，所犯構成要件相同，顯係基於概括犯意反覆實施，為
    連續犯，應依刑法第五十六條規定，以一罪論並加重其刑。被告如事實欄一、（
    二）所示犯行，公訴人漏未起訴，惟與其餘經起訴之竊盜犯行間，有連續犯之裁
    判上一罪關係，應認已為起訴效力所及，本院得依職權併予審究之；被告於本院
    訊問、審理時，雖尚供承於九十年十月間某日，與案外人黃吉勇共赴臺北縣新莊
    市○○路七二六之十三號四樓行竊云云，惟與案外人黃吉勇於警訊中所述係於九
    十年十一月下旬間偕丙○○、溫紹宇、邱宏淇及「阿賢」等人共犯云云不侔，經
    訊共同被告溫紹宇及案外人邱宏淇亦否認參與該竊盜犯行，參合迄無被害人指證
    或相關贓物扣案可供調查，要難遽信被告丙○○此一缺乏無真實性擔保之自白屬
    實，茲以此部分犯嫌未據公訴人起訴，自亦毋庸於主文為何諭知，附此敘明。被
    告曾於八十四年間因恐嚇取財等案件，經本院判處有期徒刑二年四月確定，於八
    十六年九月二日執行完畢，又於八十七年間因搶奪案件，經本院判處有期徒刑二
    年六月確定，於八十九年十月一日執行完畢，有臺灣高等法院檢察署刑案紀錄簡
    覆表在卷可憑，其於五年以內再犯前開有期徒刑以上之罪，為累犯，應依刑法第
    四十七條規定，加重其刑。被告犯行既有連續犯及累犯兩種刑之加重事由，應遞
    與加重之。爰審酌被告年輕力壯，本應自食其力，奮發向上，詎已二度因財產犯
    罪接受刑之科處及執行，猶貪取非分之財，連續於白晝啟門入室，恣意侵入他人
    住宅，竊取他人辛勤正當工作積蓄之所得，不知悛悔，危害他人財產安全，心存
    僥倖，應嚴予非難，兼衡被告行竊所用手段、竊得財物數量及價值皆甚可觀，所
    生實害非微，及犯罪後供認無隱，非無悔意等一切情狀，量處如主文所示之刑，
    資為懲儆。又共同被告溫紹宇共同行竊所用圓形金屬棒，未據扣案，用後即丟，
    去向不明，亦據共同被告溫紹宇供明，且非違禁物，為免滋執行之疑難，未予宣
    告沒收，均附此敘明。
據上論結，應依刑事訴訟法第二百九十九條第一項前段，刑法第二十八條、第五十六
條、第三百二十條第一項、第四十七條，罰金罰鍰提高標準條例第一條前段，判決如
主文。
本案經檢察官壽勤偉到庭執行職務。
中      華      民      國    九十一    年      八      月      一      日
                                  臺灣板橋地方法院刑事第六庭
                                      法  官  蔡  新  毅
右正本證明與原本無異。
如不服本判決，應於判決送達後十日內，向本院提出上訴狀，上訴於臺灣高等法院。
                                      書記官  謝  麗  秋
中      華      民      國    九十一    年      八      月      一      日
【附錄本案論罪科刑法條全文】
中華民國刑法第三百二十條：
意圖為自己或第三人不法之所有，而竊取他人之動產者，為竊盜罪，處五年以下有期
徒刑、拘役或五百元以下罰金。
意圖為自己或第三人不法之利益，而竊佔他人之不動產者，依前項之規定處斷。
前二項之未遂犯罰之。
